【裁判字號】    97,抗,978
【裁判日期】    970919
【裁判案由】    保護管束
【裁判全文】
臺灣高等法院刑事裁定                   97年度抗字第978號
抗  告  人  臺灣板橋地方法院檢察署檢察官
受  刑  人  甲○○
                    現於臺灣宜蘭監獄
上列抗告人因聲請假釋期中交付保護管束案件，不服臺灣板橋地
方法院中華民國九十七年八月二十一日裁定（九十七年度聲字第
三三二五號），提起抗告，本院裁定如下：
    主  文
原裁定撤銷。
甲○○假釋中付保護管束。
    理  由
一、本件原裁定意旨略以：受刑人甲○○前於九十年、九十二年
    間分別因違反毒品危害防制條例等案件，先後經本院以九十
    一年度上訴字第一三三九號判處應執行有期徒刑四年三月、
    以及原審以九十二年度訴字第一九九三號判處應執行刑有期
    徒刑七月、九十二年度訴字第二二八○號判處應執行有期徒
    刑三年四月確定，九十二年間因犯收受贓物罪，經臺灣桃園
    地方法院以九十四年度桃簡字第三三六號判處拘役五十五日
    ，並以九十六年度聲減字第四一一六號裁定其應執行七年六
    月在案。原審並非受刑人上開案件之犯罪事實最後裁判之法
    院，自非本件應聲請之裁判法院。是本件聲請人聲請於法顯
    有未合，爰依刑事訴訟法第二百二十條裁定駁回等語。
二、抗告意旨略以：刑事訴訟法第四百八十一條第一項所指犯罪
    事實最後裁判法院，當係指「判處有期徒刑」之該案犯罪事
    實最後裁判法院。本件受刑人所犯前述犯罪事實之裁判法院
    分別為本院、臺灣板橋地方法院及臺灣桃園地方法院，嗣併
    由臺灣桃園地方法院就數罪所處之有期徒刑及拘役定應執行
    刑，而臺灣桃園地方法院僅係判處受刑人拘役之裁判法院，
    並非刑事訴訟法第四百八十一條第一項所指該案犯罪事實最
    後裁判法院。再者，抗告人係就前開有期徒刑應執行刑部份
    ，報經法務部核准受刑人假釋，是否應准予假釋中付保護管
    束之裁判法院，應係該案犯罪事實最後判處有期徒刑之臺灣
    板橋地方法院。原審以其非受刑人前開案件之犯罪事實最後
    裁判法院，自非本件聲請之裁判法院而駁回抗告人聲請，自
    有不當，是請本院撤銷原裁定，並發回原審另為適法之裁定
    。
三、經查受刑人甲○○前於九十年、九十二年間分別因違反毒品
    危害防制條例等案件，先後經本院以九十一年度上訴字第一
    三三九號判處應執行有期徒刑四年三月、以及原審以九十二
    年度訴字第一九九三號判處應執行刑有期徒刑七月、九十二
    年度訴字第二二八○號判處應執行有期徒刑三年四月確定，
    九十二年間因犯收受贓物罪，經臺灣桃園地方法院以九十四
    年度桃簡字第三三六號判處拘役五十五日，並以九十六年度
    聲減字第四一一六號裁定其應執行七年六月在案，有本院被
    告前案紀錄表可參。受刑人於九十二年六月十日送監執行，
    嗣經法務部於九十七年八月五日以法矯司字第○九七○九○
    六五○九號函核准假釋，刑期終結日期為一百年六月十九日
    ，縮刑後刑期終結日期為一百年四月二十六日等情，此有臺
    灣宜蘭監獄假釋出獄人交付保護管束名冊可，本院經審核有
    關文件，應屬符合。
四、原審所為裁定，固非無見，惟依刑事訴訟法第四百八十一條
    第一項之規定，有關刑法第九十三條第二項之付保護管束裁
    定，應由檢察官聲請該案犯罪事實最後裁判之法院裁定之，
    所謂「該案犯罪事實最後裁判之法院」當係指被告犯罪而最
    後受裁判確定之法院而言，此在單獨一罪或由單一法院判決
    確定之情形固無疑義，惟在經多數法院數確定判決，且有數
    罪併罰而定其應執行刑時，各法院均為各該案件犯罪事實最
    後裁判之法院，並非指數法院所為數確定判決，其中確定判
    決時間最後者方為所謂「該案犯罪事實最後裁判之法院」，
    此觀法條文義係「該案」而非「數罪併罰中」自明。依此，
    原審遽認其並非犯罪事實最後裁判之法院而駁回抗告人之聲
    請，當有未洽。
五、末查，本件受刑人所涉於九十二年間業經判決確定之違反毒
    品危害防制條例案件，該案犯罪事實最後裁判之法院既為本
    院，本院自得就本件聲請為審酌，且為求訴訟經濟，應由本
    院將原裁定撤銷，自為裁定如主文第二項所示。
據上論斷，依刑事訴訟法第四百十三條後段，裁定如主文。
中    華    民    國    97    年    9     月    19    日
                  刑事第十八庭  審判長法  官  吳鴻章
                                      法  官  徐昌錦
                                      法  官  陳健順
以上正本證明與原本無異。
不得抗告。
                                      書記官  朱家惠
中    華    民    國    97    年    9     月    19    日


司法院資訊處製作；財團法人民間司法改革基金會備份。
